臺灣板橋地方法院刑事裁定　　　　　　　96年度聲字第3355號
異　議　人　甲○○
（即受刑人）
上列異議人即受刑人因妨害自由等案件（本院96年度訴字第1967
號），對於臺灣板橋地方法院檢察署檢察官之執行指揮命令（96
年度執字第11207 號）聲明異議，本院裁定如下：
    主  文
聲明異議駁回。
    理  由
一、聲明異議意旨詳如附件聲明異議狀所載。
二、按犯最重本刑為5 年以下有期徒刑以下之刑之罪，而受6 個
    月以下有期徒刑或拘役之宣告者，得以新臺幣1 千元、2 千
    元或3 千元折算1 日，易科罰金。但確因不執行所宣告之刑
    ，難收矯正之效，或難以維持法秩序者，不在此限，刑法第
    41條第1 項定有明文。準此，有期徒刑或拘役得易科罰金之
    案件，法院所諭知者，僅係如易科罰金之折算標準而已，至
    於是否准予易科罰金，係賦予執行檢察官視個案具體情形，
    依前開法律規定裁量權能之基本原則，亦即執行檢察官得考
    量受刑人之一切主、客觀條件，審酌其如不接受有期徒刑或
    拘役之執行，是否難達科刑之目的、收矯正之成效或維持法
    秩序等，以作為其裁量是否准予易科罰金之憑據，非謂受刑
    人受6 個月以下有期徒刑或拘役之宣告時，執行檢察官即必
    然應准予易科罰金。
三、經查：
(一)、異議人即受刑人因妨害自由等案件，經本院於96年9 月17日
    96年度訴字第1967號由受命法官獨任以簡式審判程序審理判
    決：「甲○○共同私行拘禁，累犯，處有期徒刑捌月，減為
    有期徒刑肆月，如易科罰金，以新臺幣壹仟元折算壹日；又
    共同意圖為自己不法之所有，以恐嚇使人將本人之物交付，
    累犯，處有期徒刑柒月，減為有期徒刑月又拾伍日，如易
    科罰金，以新臺幣壹仟元折算壹日；又共同意圖為自己不法
    之所有，以恐嚇使人將本人之物交付，累犯，處有期徒刑柒
    月，減為有期徒刑月又拾伍日，如易科罰金，以新臺幣壹
    仟元折算壹日；應執行有期徒刑陸月，如易科罰金，以新臺
    幣壹仟元折算壹日。」等在卷，96年10月15日確定在案，嗣
    受刑人於96年11月14日到案，並入監執行等情，此經本院依
    職權調閱臺灣板橋地方法院檢察署96年度執字第11207 號執
    行案卷全卷查核無訛。又受刑人於到案後，向執行檢察官聲
    請易科罰金，惟經執行檢察官以：受刑人犯行非輕，情節重
    大，且為7 人犯罪集團之首，且核受刑人四肢、身心狀態並
    無刑事訴訟法第467 條規定及不能自理生活之情事，是受刑
    人如入監執行應無困難，且若非執行此所宣告之徒刑，實不
    足收預防、矯正其反社會性格之效，並維法律秩序為由，認
    與刑法第41條規定有所未合，駁回受刑人易科罰金之聲請，
    此亦有臺灣板橋地方法院檢察署檢察官96年11月14日96年度
    執字第11207 號命令1 件在卷可憑。
(二)、本院先另按以：受刑人本件所犯3 罪，經判處共同私行拘禁
    ，累犯，處有期徒刑8 月，減為有期徒刑4 月；又共同犯恐
    嚇取財罪，累犯，處有期徒刑7 月，減為有期徒刑3 月又15
    日；又共同犯恐嚇取財罪，累犯，處有期徒刑7 月，減為有
    期徒刑3 月又15日；應執行有期徒刑6 月等情，此固為本院
    該原判決判處酌裁之刑度，其中原判處最低度刑為7 月，合
    併之刑期為1 年10月【即：8 月、7 月、7 月】；就減得後
    之刑度，最低度刑為3 月15日，合併之刑度為有期徒刑11月
    【即：4 月、3 月15日、3 月15日】，本件就減得之刑酌定
    應執行刑為6 月，如易科罰金，以新臺幣1,000 元折算1 日
    在案，稽之尊重原判決之審判獨立本旨，本件本院不就該判
    決之當否或有無違背論理法則或經驗法則枉作無謂之評斷，
    以免造成無端困擾，然就上述判決減得之刑內涵而為觀察，
    該定執行刑僅為有期徒刑6 月，與減得之合併刑期為有期徒
    刑11月對照之，等同於免除了其中之一罪，彰彰甚明，本件
    受刑人或應反躬深省，進而，達到刑罰教化之目的，或並對
    減刑之美意，免於斲傷，本院嚴肅按以如上，附帶說明。
(三)、查受刑人甲○○前因過失致死案件，經臺灣最高法院以92年
    度臺上字第4812號判處有期徒刑1 年2 月確定，93年11月12
    日假釋出監，93年12月5 日縮刑期滿執行完畢之前案等，有
    臺灣高等法院被告前案紀錄表、在監在押全國紀錄表附卷可
    稽。詎受刑人仍不知悔改，旋因缺錢花用，竟夥同其子張子
    瓏、友人張錫銘、年籍不詳綽號「簡峰」等人，基於意圖為
    自己不法所有及傷害、剝奪行動自由之犯意聯絡，於95年9
    月30日23時30分許，由甲○○、「簡峰」之成年男子分別駕
    駛2 台自用小客車搭載張子瓏、張錫銘2 人至盧守儀位於嘉
    義縣水上鄉11指厝35之3 號之工作處所向盧守儀要求調現，
    嗣經盧守儀表示無力支付予以婉拒，竟由「簡峰」持不詳器
    物毆打盧守儀之頭部，致其頭部受有瘀傷，再由其等強押盧
    守儀坐上「簡峰」所駕駛之車輛，共同將之押至甲○○位於
    雲林縣虎尾鎮頂南里頂南59號之1 租屋處，復輪流毆打盧守
    儀，致盧守儀受有左手第四指裂傷、左前額、左側腹壁、二
    膝、左足多處擦挫傷等傷害，並向其恐嚇以：若不交出錢來
    ，就繼續打你且要用硫酸潑你等語，致盧守儀心生畏懼，因
    而簽下借據1 紙及3 張面額為30萬、30萬、32萬元之本票3
    張，且將身上所攜現金新臺幣（下同）4800元一併交予該4
    人，詎其等仍不將之釋放，再由張錫銘聯絡同具剝奪行動自
    由犯意聯絡之妻子林金枝、友人陳建宏、李新乾等3 人至上
    址繼續看顧盧守儀防止其逃離，期間林金枝亦曾基於傷害之
    犯意聯絡而以腳踹之，致其受有上揭傷害，嗣於翌日11時許
    ，其等慮及不宜擴大事端始將之釋放；甲○○復於同年12月
    8 日8 時30分許，夥同友人蔡政益、年籍不詳綽號「阿宏」
    、「烘爐」之成年男子等3 人，基於意圖為自己不法所有之
    犯意聯絡，持上揭盧守儀所簽借據、本票至盧守儀位於臺北
    縣土城市○○街77號2 樓之住所內，共同向盧守儀之妻女陳
    月霞、盧亮吟2 人恐嚇以：若找不到盧守儀，就讓你們見血
    ，倘不替盧守儀還錢，出門要小心等語，致陳月霞、盧亮吟
    心生畏懼而分別交出現金2 萬元、3 萬元予該4 人，得逞後
    由蔡政益留下一載有還款聯絡電話之紙條始行離去。嗣警方
    據報後，循線於95年12月20日、同年月21日在雲林縣虎尾鎮
    頂南里頂南59號之1 等處拘獲甲○○等6 人，並扣得上揭借
    據1 紙、本票3 張等物，復將上揭紙條所採指紋送請內政部
    警政署刑事警察局鑑驗，核與蔡政益之檔存指紋相符，始悉
    上情，業據本院原判決認定之事實如上，足認被告所為行為
    ，就為一般健全生活經驗之人為主、客觀觀察查析，其反社
    會性格極其緊張又嚴重，視法令為無物，並無疑義，是執行
    檢察官因認本案所處之有期徒刑，如准予易科罰金，非但難
    收矯正之效，且難以維持法秩序，洵屬有據，其駁回受刑人
    易科罰金之聲請，核無不當，本院應予以高度支持。據上，
    聲明異議所指，容或誤會，本院因此認為受刑人觸犯如上刑
    罰典章，於公安之危害程度嚴重，自有入監執行予以矯正偏
    差行為之必要，聲明異議憑以指摘檢察官指揮將受刑人發監
    執行為不當云云，核無可採。從而，本件聲明異議為無理由
    ，應予駁回。
四、依刑事訴訟法第486 條，裁定如主文。
中　　華　　民　　國　　96　　年　　11　　月　　21　　日
                        刑事第5 庭法　官　黎錦福
上列正本證明與原本無異。
如不服本裁定，應於裁定送達後5 日內敘明抗告理由，向本院提
出抗告狀。
                                  書記官  蔡麗春
中　　華　　民　　國　　96　　年　　11　　月　　21　　日
